【裁判字號】    89,訴,734
【裁判日期】    900730
【裁判案由】    毒品危害防制條例
【裁判全文】
臺灣臺南地方法院刑事判決                          八十九年度訴字第七三四號
    公  訴  人  臺灣台南地方法院檢察署檢察官
    被      告  甲○○
    指定辯護人  丙○○
右列被告因違反毒品危害防制條例案件，經檢察官提起公訴 (八十八年度偵字第一三
六一０號)，本院判決如左：
    主  文
甲○○連續轉讓第一級毒品，累犯，處有期徒刑壹年肆月。
扣案之第一級毒品海洛因壹包（送驗後淨重零點參伍公克）沒收銷燬之。
    事  實
一、甲○○曾因違反肅清煙毒條例案件，經判處有期徒刑三年七月確定，於民國八十
    七年八月十七日執行完畢，竟猶不知悔改，復基於概括之犯意，自八十八年間某
    日起，至八十八年十一月二日二時許，前後五次在甲○○自行指定之不特定處所
    ，連續將第一級毒品海洛因轉讓予丁○○施用。嗣最後一次於八十八年十一月二
    日二時許，甲○○在臺南市安平區○○○街二三０號大樓前正擬將第一級毒品海
    洛因壹包（送驗後淨重零點參伍公克）轉讓予丁○○，但尚未完成時，為警當場
    查獲，並扣得上開海洛因一包（送驗後淨重零點參伍公克）。
二、案經高雄縣警察局岡山分局報請臺灣台南地方法院檢察署檢察官偵查起訴。
    理  由
一、查右開事實訊據被告甲○○矢口否認有何轉讓海洛因予丁○○之行為，辯稱係一
    起買的云云。但查，右開犯罪事實業據證人丁○○於警訊時供稱曾與被告甲○○
    交易海洛因五次，每次皆係以電話與被告聯絡，交易地點不一定等語在案。本案
    復有前揭查獲之毒品海洛因（送驗後淨重零點伍公克）扣案可稽，並經法務部
    調查局鑑定屬實，有法務部調查局第00000000號鑑定通知書影本在卷可
    稽。被告並於警訊時供承：（問：丁○○稱以二千元向你買毒品）是由丁○○本
    人拜託我幫他調貨拿取毒品等語；被告復於偵查中供稱：我只是幫丁○○向「燕
    仔」購買（見偵查卷頁４）；並參以被告於警訊中供稱：年月１日晚上十時
    許在高雄市以新台幣二千元向「燕仔」買毒品乙節，嗣其於年月２日凌晨二
    時卅分許在台南市○○○街被查獲時供稱：我只是幫丁○○向「燕仔」購買等情
    ，足證被告確有轉讓毒品海洛因予丁○○之行為，且年月２日凌晨被查扣之
    海洛因即係被告前一晚購自「燕仔」之毒品，亦係年月２日凌晨被告所欲轉
    讓予丁○○之毒品海洛因。況且證人即破獲本案之警員之一乙○○亦於本院90年
    ５月日審理時證稱：當時我衝出去制伏，那個人就是甲○○，我當時從甲○○
    身上找出一包毒品，沒有在他身上找到金錢，當場起出之毒品就是扣案鑑定這包
    等語。互核上開被告、證人等之供證，縱無法積極證明被告販賣毒品予丁○○係
    用以賺取價差者，然要足以充分證明被告確有轉讓海洛因予丁○○之行為。是以
    被告所辯無轉讓云云，洵屬卸責之詞，毫無足取，其犯行事證明確，應予依法論
    科。
二、按海洛因業經列入毒品危害防制條例第二條第二項第一款所規定之第一級毒品，
    禁止非法持有、施打及吸用，毒品危害防制條例第二條第二項第一款定有明文。
    核被告所為，非法轉讓海洛因，係犯毒品危害防制條例第八條第一項非法轉讓第
    一級毒品之罪。被告非法持有海洛因之低度行為，已為其進而轉讓之高度行為所
    吸收，不復另論。被告甲○○先前四次讓與既遂之行為，與最後一次讓與未遂之
    行為，時間緊接，犯罪基本構成要件均屬相同，顯係基於概括犯意反覆為之，應
    為連續犯，依刑法第五十六條之規定論以一連續轉讓第一級毒品既遂罪，並加重
    其刑。被告甲○○曾因違反肅清煙毒條例案件，經判處有期徒刑三年七月確定，
    於民國八十七年八月十七日執行完畢，有台灣台南地方法院檢察署刑案資料查註
    紀錄表在卷可按，於五年之內再犯本件有期徒刑以上之罪，為累犯，應依刑法第
    四十七條之規定遞加重其刑。爰審酌被告犯罪之動機、目的、手段、犯罪後態度
    等一切情狀，量處如主文所示之刑，以資懲儆。扣案之第一級毒品海洛因壹包（
    送驗後淨重零點參伍公克），應依毒品危害防制條例第十八條第一項前段之規定
    宣告沒收銷燬之。
三、據上論斷，應依刑事訴訟法第二百九十九條第一項前段，毒品危害防制條例第八
    條第一項、第十八條第一項前段，刑法第十一條前段、第五十六條、第四十七條
    ，判決如主文。
本案經檢察官張益昌到庭執行職務
中      華      民      國      九十      年      七    月    三十    日
                                  臺灣臺南地方法院刑事第一庭
                                    法  官   蘇義洲
右正本證明與原本無異。
如不服本判決，應於判決送達後十日內向本院提出上訴狀( 應附繕本 )。
                                    書記官   岑  玢
中      華      民      國      九十      年      七    月    三十    日
毒品危害防制條例第八條第一項
轉讓第一級毒品者，處一年以上七年以下有期徒刑，得併科新台幣一百萬元以下罰金
。


司法院資訊處製作；財團法人民間司法改革基金會備份。
